# 请教考试机构周一到周五闲置租金

提问人：18865532249 时间：2023-09-07 16:07:31
请教：一个给提供各类考场的公司，全年租赁该场地，通常星期一到星期五是闲置的，只有周六周天是安排考试的，按照项目确认收入成本，闲置的租赁费应该放在管理费用里还是成本里，如果放在成本里，如何分摊到各项目里？

回答人：chenyiwei
直接计入营业成本。因为这类闲置租金不是与特定项目相关，而是与整个机构的运营相关，故不经过分配直接计入营业成本。